最高法院民事裁定　　　　　　　　　 111年度台上字第1001號
上　訴　人　吳沛航

　　　　　　吳文森
　　　　　　吳淑絨
　　　　　　吳凱哲
　　　　　　吳舒茜
　　　　　　謝秀垂
　　　　　　吳慧娟
　　　　　　吳淑惠
共　　　同
訴訟代理人　謝秉錡律師
被 上訴 人　黃媛鈺
　　　　　　黃茗琬
　　　　　　黃振峯
　　　　　　黃釋文
　　　　　　黃釋寬
共　　　同
訴訟代理人　陳惠伶律師
上列當事人間租佃爭議事件，上訴人對於中華民國111年1月12日
臺灣高等法院臺中分院第二審判決（110年度重上字第106號），
提起上訴，本院裁定如下：
    主  文
上訴駁回。
第三審訴訟費用由上訴人負擔。
    理  由
按上訴第三審法院，非以原判決違背法令為理由，不得為之。
  又提起上訴，上訴狀內應記載上訴理由，表明原判決所違背之
  法令及其具體內容，暨依訴訟資料合於該違背法令之具體事實
  ，其依民事訴訟法第469條之1規定提起上訴者，並應具體敘述
  為從事法之續造、確保裁判之一致性或其他所涉及之法律見解
  具有原則上重要性之理由。同法第467 條、第470條第2項定有
  明文。而依同法第468 條規定，判決不適用法規或適用不當者
  ，為違背法令；依同法第469 條規定，判決有該條所列各款情
  形之一者，為當然違背法令。是當事人提起上訴，如以同法第
  469 條所列各款情形為理由時，其上訴狀或理由書應表明該判
  決有合於各該條款規定情形之具體內容，及係依何訴訟資料合
  於該違背法令之具體事實。如依同法第468 條規定，以原判決
  有不適用法規或適用法規不當為理由時，其上訴狀或理由書應
  表明該判決所違背之法令條項，或有關司法院解釋或憲法法庭
  裁判之字號，或成文法以外之習慣或法理等及其具體內容，暨
  係依何訴訟資料合於該違背法令之具體事實，並具體敘述為從
  事法之續造、確保裁判之一致性或其他所涉及之法律見解具有
  原則上重要性之理由。上訴狀或理由書如未依上述方法表明，
  或其所表明者與上開法條規定不合時，即難認為已合法表明上
  訴理由，其上訴自非合法。
本件上訴人對於原判決提起上訴，雖以該判決違背法令為由，
  惟核其上訴理由狀所載內容，係就原審取捨證據、認定事實及
  解釋契約之職權行使，所論斷：綜合兩造不爭執事項、證人李
  炎樹、吳火生之證述，及卷附之私有土地租約、訪談紀錄、照
  片、對話錄音譯文、農友繳交稻榖聯單、肥料銷售單、國土測
  繪圖資服務雲、Google街景列印等件，相互以察，被上訴人所
  有坐落彰化縣○○市○○段○○○○段0000000 地號土地（下
  稱系爭土地），於民國38年6月3日原由被上訴人之被繼承人黃
  如圭出租於上訴人祖父黃貫世，雙方簽訂「臺灣省彰化市私有
  土地租約（大竹字第000 號）」（下稱系爭租約），嗣由被上
  訴人、上訴人之母吳陳寶鳳（於105 年5月3日死亡）各因繼承
  而繼受為出租人及承租人，續訂租約之租期自104 年1月1日起
  至109 年12月31日。系爭土地之原承租人吳永波（吳陳寶鳳之
  夫）於98年10月26日死亡後，吳陳寶鳳即將之轉租予李炎樹耕
  作而不自任耕作，系爭租約依耕地三七五減租條例第16條第 2
  項規定為無效。從而，被上訴人依民法第767條第1項前段、第
  179 條規定，請求確認兩造間就系爭土地之耕地三七五租賃契
  約法律關係不存在；上訴人應返還系爭土地予被上訴人，及按
  系爭土地之申報地價年息1%計算相當於租金之不當得利，給付
  自104年1月1日起至109年11月30日止，金額共新臺幣（下同）
  10萬4262元之本息，暨自109年12月1日起至返還系爭土地之日
  止，按月給付1750元，為有理由等情，指摘其為不當，並就原
  審已論斷或其他贅述而與判決結果不生影響者，泛言未論斷或
  論斷違法，而未表明該判決所違背之法令及其具體內容，暨依
  訴訟資料合於該違背法令之具體事實，並具體敘述為從事法之
  續造、確保裁判之一致性或其他所涉及之法律見解具有原則上
  重要性之理由，難認其已合法表明上訴理由。依首揭說明，應
  認其上訴為不合法。
據上論結，本件上訴為不合法。依民事訴訟法第481條、第444
  條第1項、第95條、第78條，裁定如主文。
中    華    民    國   111    年    4     月    13    日
                      最高法院民事第六庭
                          審判長法官  魏  大  喨  
                                法官  李  寶  堂  
                                法官  林  玉  珮  
                                法官  高  榮  宏  
                                法官  李  文  賢  
本件正本證明與原本無異
                                      書  記  官
中    華    民    國   111    年    4     月    20    日